臺灣臺中地方法院刑事判決　　　　　　 100年度簡上字第76號
上　訴　人　
即　被　告　謝佳玲
上列上訴人因妨害風化案件，不服本院中華民國99年12月31日99
年度中簡字第3327號第一審簡易判決（聲請簡易判決處刑案號：
臺灣臺中地方法院檢察署99年度偵字第17369 號），提起上訴，
本院管轄第二審合議庭判決如下：
    主    文
上訴駁回。
謝佳玲緩刑貳年，並向指定之政府機關、政府機構、行政法人、
社區或其他符合公益目的之機構或團體，提供壹佰小時之義務勞
務，緩刑期間付保護管束。
    犯罪事實
一、謝佳玲係址設臺中市○○路203 號宇宙大飯店1 樓之「太陽
    經紀傳播公司」之傳播小姐，負責陪客人唱歌、飲酒。緣男
    客陳裕盛、白秋仁於民國99年7 月10日下午6 時30分許，前
    往位在臺中市○○區○○路2段242之15號之「好樂迪KTV 」
    112 號包廂內飲酒消費，陳裕盛並透過「太陽經紀傳播公司
    」之名片，撥打行動電話門號0000000000號招來謝佳玲、蕭
    妤倢，於同日晚間7 時50分許，到場陪同男客白秋仁一同飲
    酒作樂，於同日晚間9 時35分許，陳裕盛以給予小費要求脫
    衣陪酒助興，謝佳玲乃意圖營利、供人觀覽，而基於公然猥
    褻之犯意，明知不特定人皆可自由進出該未上鎖之包廂共見
    共聞之情況下，仍在上開包廂內公然脫下其上衣及內衣，裸
    露胸部並面對面跨坐在男客白秋仁之大腿上而為猥褻之行為
    ，以炒熱飲酒氣氛。嗣為警在該KTV 店內執行臨檢時，在該
    包廂內察覺上開謝佳玲裸露胸部跨坐在白秋仁之大腿上之情
    事而當場查獲。
二、案經臺中市警察局（現已改制為臺中市政府警察局）第六分
    局報告臺灣臺中地方法院檢察署檢察官偵查後聲請簡易判決
    處刑。
    理    由
壹、程序方面
    按被告以外之人於審判外之言詞或書面陳述，除法律有規定
    者外，不得作為證據，刑事訴訟法第159 條固定有明文，惟
    被告以外之人於審判外之陳述，雖不符同法第159 條之1 至
    之4 規定，而經當事人於審判程序同意作為證據，法院審酌
    該言詞陳述或書面陳述作成時之情況，認為適當者，亦得為
    證據；又當事人、代理人或辯護人於法院調查證據時，知有
    第159 條第1 項不得為證據之情形，而未於言詞辯論終結前
    聲明異議者，視為有前項之同意，同法第159 條之5 亦定有
    明文。其立法意旨在於傳聞證據未經當事人之反對詰問予以
    核實，原則上先予排除，惟若當事人已放棄詰問或未聲明異
    議，基於證據資料愈豐富，愈有助於真實發現之理念，且強
    化言詞辯論原則，法院自可承認該傳聞證據例外擁有證據能
    力。經查，本判決所引用之下列各項證據方法之證據能力，
    被告於本院準備程序時表示沒有意見（見本院卷第18頁），
    且檢察官及被告於本院審理中調查證據時，知有刑事訴訟法
    第159 條第1 項不得為證據之情形，亦未於言詞辯論終結前
    聲明異議（見本院卷第30、31頁），且本院審酌上開言詞陳
    述或書面陳述作成時之客觀情況均無不當，並無不宜作為證
    據之情事，則依刑事訴訟法第15 9條之5 之規定，認均具有
    證據能力。
貳、實體方面
一、上開犯罪事實，業據被告謝佳玲於偵查中及本院審理時坦承
    不諱（見偵查卷第27頁、本院卷第32頁），核與證人即男客
    陳裕盛、白秋仁及傳播小姐蕭妤倢分別於警詢時所供述之情
    節相符，復有職務報告、臺中市警察局第六分局永福派出所
    臨檢紀錄表各1 份、現場圖1 紙、現場蒐證照片5 張、太陽
    傳播經紀公司名片影本1 紙附卷可稽（見警卷第4 至6 頁、
    第58至63頁），足認被告之自白核與事實相符，自堪採信。
二、按刑法分則中「公然」二字之意義，祇以不特定人或多數人
    得以共見共聞之狀況為已足，又所謂多數人，係包括特定之
    多數人在內，至其人數應視立法意旨及實際情形已否達於公
    然之程度而定（司法院院字第2033號解釋及大法官會議釋字
    第145 號解釋要旨可資參照）。查上開「好樂迪KTV 」包廂
    未設內鎖，無法反鎖，服務生隨時均得進入等情，業據證人
    即該店經理邱秀鳳於警詢及本院審理時證述明確（見警卷第
    48頁、本院卷第29頁背面、第30頁），則被告在上開包廂內
    將其上衣及內衣脫下，裸露胸部並面對面跨坐在男客白秋仁
    之大腿上而為猥褻之行為，乃處於不特定人或多數人所得共
    見共聞之狀態，是其主觀上有意圖供人觀覽為公然猥褻之犯
    意，且客觀上已達公然之程度，至堪認定。被告既係脫衣裸
    露乳房並面對面跨坐在男客之大腿上，依現今吾人社會之一
    般通念，在客觀上堪認已足以挑起男客之性慾，足認被告上
    開所為，要屬猥褻行為，且被告係為賺取小費而為該等猥褻
    行為，主觀上有意圖供人觀覽以營利之犯意，至臻明確。本
    案事證明確，被告上開犯行洵堪認定，自應依法論科。
三、核被告謝佳玲所為，係犯刑法第234 條第2 項之圖利公然猥
    褻罪。原審認被告所犯圖利公然猥褻之罪行明確，適用刑法
    第234 條第2 項、第41條第1 項前段（原審判決漏載），刑
    法施行法第1 條之1 ，量處被告拘役55日，並諭知易科罰金
    之折算標準，其認事用法並無違誤，量刑亦稱妥適。被告上
    訴理由謂：客人租用包廂使用具有排他性，核與公然之定義
    不符，又包廂內使用人數為4 名男女，與一般人對特定多數
    人法感有間而指摘原判決不當云云，核無理由；另於本院審
    理時稱：伊知道行為是不對的，請求從輕量刑等語（見本院
    卷第32頁），惟按刑罰之量定，固應審酌刑法第57條所列各
    款事由及一切情狀，為酌量輕重之標準，並非漫無限制，且
    量刑輕重係屬事實審法院得依職權自由裁量之事項，苟已斟
    酌刑法第57條各款所列情狀而未逾越法定刑度，不得遽指為
    違法；且在同一犯罪事實與情節，如別無其他加重或減輕之
    原因，下級審量定之刑，亦無過重或失輕之不當情形，則上
    級審法院對下級審法院之職權行使，原則上應予尊重（最高
    法院72年台上字第6696號、75年台上字第7033號判例及85年
    度台上字第2446號判決意旨參照）。次按刑事簡易判決得無
    庸就刑法第57條規定事項所審酌之情形，加以記載說明，此
    觀刑事訴訟法第454 條規定自明，本件原審依簡易判決處刑
    ，雖未就刑法第57條所列各款例示事由之審酌於判決中詳加
    記載量刑依據，但依前揭法條、說明，尚不得即謂原審未加
    以審酌前開事由而遽認其判決不適法，殆無疑義。另本件被
    告所犯之圖利公然猥褻犯行，其法定刑為「2 年以下有期徒
    刑、拘役或科或併科1 萬元以下罰金」，原審之量刑並未逾
    越法定刑範圍而為刑罰之諭知，揆諸上開說明，原審之量刑
    亦難謂有何違法失當或過重之處，是被告之上訴為無理由，
    應予駁回。末查，被告未曾因故意犯罪受有期徒刑以上刑之
    宣告，有臺灣臺中地方法院檢察署刑案資料查註紀錄表及臺
    灣高等法院被告前案紀錄表各1 份在卷可按，其因一時失慮
    偶罹刑典，犯後已坦承犯行，知所悔悟，經此偵查、審判程
    序及刑之宣告，理當知所警惕，信無再犯之虞，本院綜核各
    情認所宣告之刑以暫不執行為適當，併予宣告緩刑2 年，以
    啟自新。又被告為賺取小費即為本件公然猥褻之犯行，足見
    其守法觀念尚有不足，為使被告於緩刑期間內，深知戒惕，
    避免緩刑之宣告遭撤銷，且導正其行為與法治之觀念，併宣
    告其於緩刑期間內，向指定之政府機關、政府機構、行政法
    人、社區或其他符合公益目的之機構或團體，提供100 小時
    之義務勞務，並依刑法第93條第1 項第2 款之規定，應於緩
    刑期間付保護管束，期使被告於義務勞務過程及保護管束期
    間確切明瞭其行為所造成之損害，培養正確法治觀念，並深
    自惕勵。至於被告究應向何政府機關、政府機構、行政法人
    、社區或其他符合公益目的之機構或團體提供義務勞務，屬
    執行之問題，應由執行檢察官斟酌全案情節及各公益團體、
    政府機關、政府機構、行政法人或社區之需求，妥為指定，
    併此敘明。
據上論斷，依刑事訴訟法第455 條之1 第1 項、第3 項、第368
條，刑法第74條第1 項第1 款、第2 項第5 款、第93條第1 項第
2 款，判決如主文。
本案經檢察官康淑芳到庭執行職務。
中    華    民    國   100    年    4     月    21    日
                  刑事第十六庭  審判長法  官  王世華
                                      法  官  蔡美華
                                      法  官  陳玉聰
上正本證明與原本無異。
本判決不得上訴。
                                      書記官  魏愛玲
中    華    民    國   100    年    4     月    21    日

附錄本判決論罪科刑之法條：
刑法第234條
意圖供人觀覽，公然為猥褻之行為者，處1 年以下有期徒刑、拘
役或3 千元以下罰金。
意圖營利犯前項之罪者，處2 年以下有期徒刑、拘役或科或併科
1 萬元以下罰金。